# 陈版和各位大侠！是否有可能对基金控制

提问人：zxxiao2007 时间：2017-01-20 11:16:23
基金管理公司作为资产管理人对旗下基金承担保本义务，是否有可能控制或有重大影响该基金？

回答人：chenyiwei
考虑以下因素： 1 、该基金的投资对象是否包含高风险的投资（如二级市场股票投资、期货投资等），还是以投资于低风险的债券、货币市场基金等为限？即，实际承担保本责任的可能性多大？ 2 、基金管理公司对该基金的投资运作有多大的自主权？ 3 、该基金的收益分配机制如何？特别是，除了保本以外，还有无最低收益保障？如果有，所保障的最低收益和市场收益率相比的关系？

提问人：zxxiao2007 时间：2017-02-10 10:22:18
1 、该基金的投资对象是否包含高风险的投资（如二级市场股票投资、期货投资等），还是以投资于低风险的债券、货币市场基金等为限？即，实际承担保本责任的可能性多大？ 存在股票投资，但占比仅21% 2、基金管理公司对该基金的投资运作有多大的自主权？ 投资经理由资产管理人负责指定；
3 、该基金的收益分配机制如何？特别是，除了保本以外，还有无最低收益保障？如果有，所保障的最低收益和市场收益率相比的关系？ 除收取管理费以外，提取业绩报酬的21%；本身未购买该基金 担保人授予基金管理公司的最高担保授信额度超过认购份额所产生

回答人：chenyiwei
如果承担保本责任的风险不大，业绩报酬提取比例为 21 ％，剩余可变收益全归属基金持有人，自身对基金不持有份额，这些因素综合起来看，无控制权的可能性较大。

提问人：zxxiao2007 时间：2017-02-15 16:32:34
如果承担保本责任的风险不大，业绩报酬提取比例为 21 ％，剩余可变收益全归属基金持有人，自身对基金不持有份额，这些因素综合起来看，无控制权的可能性较大。 发表于 5 天前
请问陈版，业绩报酬率的提取比例的21%，可以不认为其对该基金拥有的可变回报较大么？有无量化标准

回答人：chenyiwei
一般认为业绩报酬提取比例在 30 ％以下的，其回报的可变动性都不算是特别重大，这也是目前市场上私募基金管理人提取业绩报酬的通常水平。